【裁判字號】    99,撤緩,107
【裁判日期】    990825
【裁判案由】    聲請撤銷緩刑
【裁判全文】
臺灣新竹地方法院刑事裁定             99年度撤緩字第107號
聲  請  人  臺灣新竹地方法院檢察署檢察官
受  保  護
管  束  人  甲○○
上列聲請人因受保護管束人公共危險案件（本院98年度審竹交簡
字第316 號），聲請撤銷緩刑之宣告（99年度執聲字第729 號）
，本院裁定如下：
    主  文
本院九十八年度審竹交簡字第三一六號判決對甲○○所為緩刑宣
告撤銷。
    理  由
一、聲請意旨略以：上列受保護管束人因公共危險案件，經臺灣
    新竹地方法院於民國98年4 月10日以98年度審竹交簡字第31
    6 號判處罰金新臺幣10萬元，如易服勞役，以新臺幣1000元
    折算1 日，緩刑2 年，緩刑期間內付保護管束，並於98年5
    月4 日確定。嗣由本署以98年度執保字第93號執行緩刑期間
    付保護管束。惟受保護管束人於前述緩刑保護管束期間未按
    月到署向觀護人報到，經函文多次告誡、警察協尋、訪親等
    ，仍拒不踐履到署執行保護管束，此有本署告誡函及送達回
    證、協尋函等足憑。綜上所述足見該員在其保護管束期間內
    違反應遵守事項情節重大，顯已違反保安處分執行法第74條
    之2 第2 、4 款之規定，足認原宣告之緩刑難收其預期效果
    ，爰依刑事訴訟法第476 條之規定，聲請撤銷緩刑之宣告等
    語。
二、按受保護管束人在保護管束期間內，應遵守左列事項：一、
    保持善良品行，不得與素行不良之人往還。二、服從檢察官
    及執行保護管束者之命令。三、不得對被害人、告訴人或告
    發人尋釁。四、對於身體健康、生活情況及工作環境等，每
    月至少向執行保護管束者報告一次。五、非經執行保護管束
    者許可，不得離開受保護管束地；離開在十日以上時，應經
    檢察官核准，保安處分執行法第74條之2 定有明文。受保護
    管束人違反前條各款情形之一，情節重大者，檢察官得聲請
    撤銷保護管束或緩刑之宣告，同法第74條之3 第1 項亦有規
    定。
三、經查，受保護管束人甲○○因公共危險案件，前經本院於98
    年4 月10日以98年度審竹交簡字第316 號判處罰金新臺幣10
    萬元，如易服勞役，以新臺幣1,000 元折算1 日，緩刑2 年
    ，緩刑期間內付保護管束，於98年5 月4 日確定，保護管束
    期間自98年5 月4 日至100 年5 月3 日止，有卷附之前開本
    院98年度審竹交簡字第316 號刑事簡易判決、臺灣新竹地方
    法院檢察署檢察官執行保護管束指揮書及臺灣高等法院被告
    前案紀錄表各1 份附卷可按（見本院卷第4 、37至39頁）；
    而受保護管束人於保護管束期間之98年6 月29日向臺灣新竹
    地方法院檢察署檢察官報到時，經檢察官依照保安處分執行
    法第65條之1 之規定告知應遵守事項後，業據受保護管束人
    簽名並表示絕對遵從，有臺灣新竹地方法院檢察署98年6 月
    29日報到筆錄1 份、受保護管束人基本資料表、諭知受保護
    管束人應遵守事項具結書、戶籍謄本在卷可參（見本院卷第
    5 至15頁）；惟受保護管束人於99年3 月24日自行向臺灣新
    竹地方法院檢察署觀護人室報到，並告知受保護管束人應於
    99年4 月15日向該署觀護人室報到執行保護管束後，即未按
    期報到，雖受保護管束人於99年3 月24日在臺灣新竹地方法
    院檢察署觀護人室辦理家庭教育成長團體輔導活動學習心得
    暨約談表中勾選聲請遷居，然未見受保護管束人有任何主動
    通報更改住居所之資料，且受保護管束人之戶籍地仍設於新
    竹市○○區○○路3 段73巷20弄4 號，嗣受保護管束人因未
    定期報到，經臺灣新竹地方法院檢察署書面告誡，並通知受
    保護管束人應於99年6 月17日、99年7 月8 日按期向該署觀
    護人報到執行保護管束，亦分別由受保護管束人住所地之接
    收郵件人員收受及寄存於香山派出所而為合法送達，惟仍均
    未按期報到等情，有臺灣新竹地方法院檢察署諭知受保護管
    束人應遵守事項具結書、臺灣新竹地方法院檢察署觀護人室
    辦理家庭教育成長團體輔導活動學習心得暨約談表、個人基
    本資料查詢結果各1 份、臺灣新竹地方法院檢察署99年5 月
    27日竹檢國護丁098 執護169 字第15024 號函、99年6 月18
    日竹檢國護丁098 執護169 字第17577 號函及送達證書各2
    紙附卷可憑（見本院卷第9 、26、28至29、33至34、40頁）
    。此外，觀護人於99年5 月25日執行保護管束訪視後，受保
    護管束人仍未按期報到，復經臺灣新竹地方法院檢察署函新
    竹市警察局第三分局協助查尋受保護管束人，仍未按期報到
    等情，亦有臺灣新竹地方法院檢察署執行保護管束情況訪視
    報告表、99年6 月4 日竹檢國護丁098 執護169 字第16182
    號函、新竹市警察局第三分局99年6 月18日竹市警三分偵字
    第0990019446號函及受保護管束人情況調查表各1 份等資料
    在卷可佐（見本院卷第27、30至32頁）。是以，本院審酌受
    保護管束人於緩刑付保護管束期間內，未依期報到，行蹤不
    明，致使檢察官無從執行保護管束命令，堪認受保護管束人
    確已違反保護管束規則情節重大，因認與保安處分執行法第
    74條之2 第2 款、第4 款、第74條之3 第1 項規定得聲請撤
    銷緩刑宣告之要件相符，從而聲請人依刑事訴訟法第476 條
    之規定聲請撤銷其緩刑之宣告，核無不合，應予准許。
四、爰依刑事訴訟法第476 條規定，裁定如主文。
中    華    民    國    99    年    8     月    25    日
                  刑事第三庭  法  官  王子謙
以上正本證明與原本無異。
如不服本裁定，應於裁定送達後5 日內向本院提出抗告狀。
中    華    民    國    99    年    8     月    26    日
                              書記官  陳弘明

司法院資訊處製作；財團法人民間司法改革基金會備份。
